臺灣雲林地方法院刑事判決　　　　　　　　　　　　　九十三年度訴字第一二九號
　　公　訴　人　臺灣雲林地方法院檢察署檢察官
　　被　　　告　乙○○
　　選任辯護人　蕭敦仁
　　被　　　告　戊○○
右列被告因違反毒品危害防制條例等案件，經檢察官提起公訴（九十二年度偵字第四
七五五、四七六六號），本院判決如左：
    主  文
乙○○未經許可，寄藏其他可發射子彈具殺傷力之改造手槍，處有期徒刑壹年貳月，
併科新臺幣拾萬元罰金，罰金如易服勞役，以新臺幣玖佰元即銀元參佰元折算壹日。
扣案之可發射子彈具殺傷力改造之仿ＢＥＲＥＴＴＡ廠Ｍ９型半自動手槍（槍枝管制
編號0000000000號，含彈匣壹個）壹枝暨口徑９ｍｍ制式子彈貳顆均沒收
。又被訴販賣第二級毒品罪暨轉讓第一、二級毒品罪部分均無罪。
戊○○轉讓第二級毒品，處有期徒刑壹年。扣案之甲基安非他命肆小包（淨重貳點玖
柒伍參克，取樣零點零參肆貳克《已鑑析用罄》餘貳點玖肆壹壹克）沒收銷燬之，扣
案供轉讓第二級毒品之外包裝袋肆個沒收之。
    事  實
一、乙○○明知具有殺傷力可發射子彈之改造玩具手槍及制式子彈分別為槍砲彈藥刀
    械管制條例第四條第一項第一款、第二款所稱之槍砲、彈藥，係管制物品，非經
    中央主管機關許可，不得寄藏，竟然未經許可，於民國九十一年一月間某日，在
    雲林縣元長鄉西庄村西庄一一二號住處，受已死亡之舅舅高龍欽之成年男子之託
    ，代為保管藏置具有殺傷力之可發射子彈具殺傷力改造之仿ＢＥＲＥＴＴＡ廠Ｍ
    ９半自動手槍（槍枝管制編號0000000000號）一枝及口徑９ｍｍ制式
    子彈二顆。
二、戊○○自九十二年十一月五日起借住在乙○○上開住處旁之鐵皮屋，惟得以出入
    乙○○之房間看電視，九十二年十一月十二日上午某時丁○○與戊○○通過電話
    後，得知戊○○在乙○○房間，乃前去找戊○○，因知悉戊○○有第二級毒品甲
    基安非他命，而自己身無分文，乃向戊○○要一些甲基安非他命施用，起初戊○○不肯，經丁○○苦苦哀求，戊○○乃基於轉讓第二級毒品之犯意，從裝甲基安
    非他命之盒子內取出一包甲基安非他命，再以削尖之吸管鏟些許予丁○○，丁○○則當場以玻璃吸食器在乙○○之房間內施用。嗣於同日上午十時許為警持搜索
    票在乙○○上開住處之房間內扣得乙○○受寄之上開槍、彈及第二級毒品甲基安
    非他命四小包等物。
三、案經雲林縣警察局虎尾分局報告臺灣雲林地方法院檢察署檢察官偵查起訴。
    理  由
壹、被告乙○○部分：右開事實，被告乙○○已坦白承認（審理卷(二)第二五頁反面）
    ，並有扣案之上開槍枝、制式子彈二顆等足資佐證，該槍枝（槍枝管制編號00
    00000000）經送驗結果，認係仿ＢＥＲＥＴＴＡ廠半自動手槍製造之玩
    具手槍換裝土造金屬槍管而成之改造手槍，機械性良好，可擊發適用子彈，認具
    殺傷力；扣案之子彈二顆，一顆２７．９ｍｍ，一顆２７．５ｍｍ，一顆為圓頭
    彈（銅包衣），一顆為中空彈（銅包衣），認均係口徑９ｍｍ之制式子彈，認均
    具殺傷力，有內政部警政署刑事警察局九十二年十二月五日刑鑑字第０九二０二
    二三四四八號槍彈鑑定書可參（偵字第四七五五號卷第三四至三九頁）；另該改
    造槍枝經當場勘驗後，該槍枝有滑套，外觀完整，當場試拉滑套性能正常，可以
    扣板機，機械性能良好，亦有勘驗筆錄可查。本件事證明確，被告乙○○犯行堪
    以認定。
貳、被告戊○○部分：右開時地，轉讓第二級毒品甲基安非他命予丁○○施用之事實
    ，也經被告戊○○坦白不諱，核與證人丁○○證述：戊○○用削尖的吸管鏟一些
    ，我用玻璃吸食燒烤（審理卷(一)第一三五頁）相符，並有第二級毒品甲基安非他
    命四小包扣案可證，該扣案顆粒四小包淨重２．９７５３克，取樣０．０３４２
    克（已鑑析用罄）餘２．９４１１克，經國防部憲兵司令部刑事鑑識中心鑑定結
    果，認有甲基安非他命成份，亦有該鑑識中心９２年１２月２４日（９２）宇鑑
    字第１７１８９號鑑驗通知書可證（偵字第四七六六號卷第二一頁），確屬第二
    級毒品甲基安非他命無誤。事證明確，被告戊○○轉讓第二級毒品犯行也可認定
    。
參、論罪科刑部分：
    一乙○○部分：核被告乙○○所為，係犯槍砲彈藥刀槍管制條例第十一條第四項
      未經許可，寄藏有可發射子彈具有殺傷力之改造手槍罪及同條例第十二條第四
      項未經許可，寄藏具有殺傷力之子彈罪。又被告乙○○以一寄藏槍、彈行為同
      時觸犯上開二罪名，為想像競合犯，應從一重同條例第十一條第四項之未經許
      可，寄藏可發射子彈具有殺傷力之改造手槍罪處斷，持有部分則不另論罪。爰
      審酌被告乙○○無犯罪前科，有其臺灣高等法院被告全國前案紀錄表可考，素
      行良好，復坦承犯行，犯後態度亦佳，其育有兩子尚幼，學歷國中畢業，並其
      犯罪之動機、目的、手段，及未持本案槍彈犯案等一切情狀，量處如主文所示
      之刑，併就所處罰金部分諭知易服勞役之折算標準。
    二戊○○部分：
      核被告戊○○所為，係犯毒品危害防制條例第八條第二項之轉讓第二級毒品
        罪，公訴人認被告戊○○是受被告乙○○之託而轉讓第二級毒品予丁○○，
        因此是構成轉讓第二級毒品之幫助犯，惟被告戊○○是單獨轉讓，要非受乙○○之託而轉讓（下當敘明），自應以正犯論。
      被告戊○○轉讓第二級毒品前持有第二級毒品之低度行為，應為轉讓之高度
        行為所吸收，不再以持有論。
      爰審酌被告戊○○八十八年間因違反建築法案件，科處拘役五十日，八十九
        年四月十一日易科罰金執行完畢（未構成累犯），又於九十一年間違反商標
        法，經判處有期徒刑六月確定，尚待執行，有其臺灣高等法院被告全國前案
        紀錄表可稽，素行不佳，其供稱是受乙○○之託轉讓毒品予丁○○，有誤導
        法院之嫌疑，實不足取，及其現從事土木工作，學歷國中肄業，並其犯罪之
        動機、目的、手段等一切情狀，量處如主文所示之刑。
肆、無罪暨不另為無罪諭知部分：
  一公訴意旨略以：乙○○與年籍姓名「不詳之人」共同基於意圖營利之概括犯意，
    自不詳時間起，至九十二年十一月十一日止，連續在雲林縣元長鄉西庄村西庄一
    一二號之住所內，販賣第二級毒品安非他命予不特定人。並於九十二年十一月五
    日及同年月十一日下午二時許在前揭處所，以每包新台幣（下同）五百元之價格
    販賣第二級毒品予丁○○。乙○○另基於轉讓第一級毒品海洛因之概括犯意，自
    九十二年十一月五日起至同年月十一日止，前後六、七次，在其上開住所內，轉
    讓第一級毒品海洛因予戊○○；乙○○又基於轉讓第二級毒品安非他命之概括犯
    意，於九十二年十一月十二日上午，在其上開住所內，委託有犯意聯絡之戊○○
    轉讓第二級毒品安非他命予丁○○施用。乙○○另基於改造其他可發射子彈具殺
    傷力之手槍之犯意，在九十二年十一月間，在其右揭住所旁鐵皮屋內，改造貝瑞
    搭九○手槍乙把。嗣於九十二年十一月十二日上午十時許，為警持搜索票在乙○○上開住所內查獲，並在乙○○之房間內扣得改造貝瑞搭九○手槍乙把、制式九
    ○手槍子彈二顆、第一級毒品海洛因四小包、第二級毒品安非他命四小包、安非
    他命吸食器乙組、注射針筒二支、電子磅秤乙具等物。接著於上開住所旁之鐵皮
    屋內，搜索到改造手槍之九○手槍半成品乙支、改造子彈半成品十八顆、子彈底
    火七十片、改造子彈彈頭二十顆、改造槍彈使用之器具砂輪機乙台、研磨機乙台
    、電鑽二支、鉗子三支、螺絲起子一支、油標尺一支、研摩石片三片、研磨鑽頭
    五支、電鑽鑽頭三支等物，因認被告乙○○另涉有毒品危害防制條例第四條第二
    項販賣第二級毒品罪、第八條第一、二項轉讓第一、二級毒品罪、槍砲彈藥刀械
    管制條例第十一條第一項製造其他可發射子彈具殺傷力手槍罪、第四項之持有罪
    、第十三條第一項未經許可製造槍砲、彈藥之主要零組件罪、第十二條第四項持
    有子彈罪；所犯槍砲罪部分有牽連犯及想像競合關係。訊之被告乙○○堅決否認
    有上開犯行，辯稱：我家借戊○○住，當天我人在台北賣雞不在家，往返要一、
    二天才會回來，結果他們（戊○○、丁○○）二人被警查獲，就說我賣藥及轉讓
    給他們，但我一月僅賺二萬多元，到那裡拿毒品給他們吸？我本身沒有吸食毒品
    ，故不知道那裡拿毒品給他們吸；工具的部分是我二哥做鋁門窗所留下來的工具
    ，槍枝及子彈半成品等物，我不知從何處而來，我的綽號不叫小龍，00000
    00000號行動電話也不是我的等語。
  二公訴證據：
      (一)、共同被告即證人戊○○於警訊及偵查中之證述。
      (二)、證人丁○○於警訊及偵查中之證述。
      (三)、雲林縣警察局虎尾分局扣押物品目錄表、扣押物品清單乙紙。
      (四)、現場照片十七張。
      (五)、內政部警政署刑事警察局槍彈鑑定書。
  三按犯罪事實應依證據認定之，無證據不得推定其犯罪事實。又不能證明被告犯罪
    者，應諭知無罪之判決，刑事訴訟法第一百五十四條、第三百零一條第一項分別
    定有明文。又刑事訴訟法第一百六十一條已於九十一年二月八日修正公布，修正
    後同條第一項規定：檢察官就被告犯罪事實，應負舉證責任，並指出證明之方法
    。因此，檢察官對於起訴之犯罪事實，應負提出證據及說服之實質舉證責任。倘
    其所提出之證據，不足為被告有罪之積極證明，或其闡明之證明方法，無從說服
    法官以形成被告有罪之心證，基於無罪推定之原則，自應為被告無罪判決之諭知
    （最高法院九十二年度台上字第一二八號判例參照）。
  四本院之判斷：
  （一）販賣第二級毒品無罪部分：
      (甲)販賣予不特定人部分：
        公訴意旨認被告乙○○自不詳時間起至九十二年十一月十一日止，連續在雲
        林縣元長鄉西庄村西庄一一二號住所內，販賣第二級毒品安非他命予不特定
        人施用，無非以同案被告戊○○九十二年十一月十二日警詢供述：「乙○○
        有販賣毒品給不特定人吸食，……安非他命價格我不知道。」，並有甲基安
        非他命四小包扣案可證，為其論據。惟被告乙○○堅決否認販賣第二級毒品
        甲基安非他命，佐以證人戊○○在本院九十三年六月三十日審訊時，供稱：
        「問：有無看過乙○○販賣海洛因給其他人？答：沒有。」、「問：有無看
        過乙○○販賣安非他命給其他人？答：沒有。」、「問：乙○○在賣毒品，
        你是否知道？答：知道。」、「問：如何知道？答：他跟我說過」（審理卷
        第一０三、一０四頁；一一七頁）證人戊○○既未目睹被告乙○○販賣，也
        非親自向被告乙○○購買第二級毒品，被告乙○○又自始否認有販賣第二級
        毒品犯行，自難僅憑戊○○不確定之指控，即認被告乙○○有販賣第二級毒
        品予不特定人之犯行。
      (乙)販賣予丁○○部分：
        1.證人丁○○兩次交易第二級毒品之對象「小龍」是否為被告乙○○無法確
          定：
          證人丁○○證稱：「問：除了被查獲當天以外，你之前有無向乙○○購
            買過安非他命？答：有，有一次，但不是乙○○本人拿給我的。」、「
            問：不是乙○○拿給你，但是你向何人購買的？答：我也是一樣打余宗
            興這一支電話，但是我說我要找『小龍』的人。」、「問：你確定那一
            次接電話的人是否為「小龍」？答：我不敢確定。」、「問：乙○○的
            綽號你是否知道？答：我們被查獲當天我才知道他是『小龍』」、「問
            ：你怎麼會知道？答：警察告訴我的。」「問：你有打兩次電話給余宗
            興要購買安非他命，0000000000號？答：是的，就我所知也
            只有這一支電話。」、「問：你每次打這一支電話是否都是要購買毒品
            的事情？答：是的，這一支電話只有打兩、三次。」、「問：那個時候
            與你講電話的人是否為『小龍』？答：是的，他告訴我說他是『小龍』
            」（審理卷(一)第一三二至一三四頁）。
          證人丁○○證述其所以知道乙○○之綽號為『小龍』，是被查獲後聽警
            察說出才知道。被告乙○○否認自己有『小龍』這個綽號，而被告余宗
            興之老闆己○○及其二哥丙○○在本院均證稱渠等通常稱呼乙○○為「
            阿興」，另證人辛○○證稱：「查獲時，我們並不知道『小龍』是誰，
            是丁○○與戊○○他們兩人說『小龍』是乙○○，庚○○也是這麼說，
            我們掌握的資料也不知道乙○○的綽號有那些。」（審理卷(一)九十三年
            七月二十日審判筆錄），證人庚○○證稱：「『小龍』就是阿信，因為
            聽到別人都是這樣叫他，我就這樣跟他們叫。（審理卷(二)第七頁；第一
            一頁）可見警方事先並無『小龍』是乙○○之綽號這樣的情資，而其上
            開說法也與丁○○、庚○○在本院之供述不符，況證人丁○○在本院證
            稱：在已完成的兩次交易，無法確認對方是乙○○（審理卷(一)第一四三
            頁正面），則丁○○購買毒品所接觸之『小龍』其人是否為被告乙○○
            實大有疑問？
        2.證人丁○○先後供述不一致，何者可信難以認定：
          購買之時間不一致：警詢時供稱第一次購買時間為上星期三、四（九十
            二年十一月五或六日）、第二次為九十二年十一月十一日十四時左右；
            偵訊時供稱九十二年十月二十九日及昨天（十一日）是買第二次。
          購買地點不一致：警詢時供稱去乙○○家中買，偵訊時供稱在乙○○家
            出來的大馬路邊買。
          同一次訊問筆錄供述也不一致：先稱警訊所說不實在，即買賣部分不實
            在（錄音帶勘驗為：……找到秤，就說這一定是在賣，真的不是找他買
            ，大家一起在吃沒錯，但真的不是找他買……。見審理卷(二)第二一頁背
            面勘驗筆錄），我是在小龍家親自向他要過一次（無償轉讓），被查獲
            是第二次在小龍家施用；接著又改稱我有向乙○○買過二次。（偵字四
            七五五號卷第一二、一三頁），同一次偵訊之供詞有如此大之轉折，真
            實性如何，令人質疑。
        3.證人丁○○供述有不誠實之特質，其證詞可信度薄弱：丁○○在本院供稱
          ：有進去乙○○家一次，但經過他家二、三次，是去購買安非他命，購買
          時約定見面地點在要轉入乙○○家前之道路三角窗的竹子樹下。（審理卷
          (一)第一三０、一三一頁），因與警訊供述兩次購買的地方是在被告乙○○
          家中之陳述不符，經陪席法官提示證人之警訊筆錄，丁○○乃稱：警訊中
          的意思是說在乙○○家的外面，從來都沒有在乙○○家過云云。所述購買
          地點既然不一樣，可能係在修飾之前於警訊供述，以使其前後供述看起來
          一致，使自己有台階可下，其真實著實令人質疑；又證人稱：「購買以後
          就拿回家施用」。（審理卷(一)第一四二頁）也迥異於（九十二年十一月十
          二日）偵查中所為：「我這一次是第二次在「小龍」家施用，因我上一次
          我在小龍家親自向他要過一次，他給我，我就在他家施用。」之供述，對
          於法官之質疑，證人丁○○是這樣解釋的，我都是拿著就回家，沒有在檢
          察官處講過這樣的話，吸食只有在他家施用一次而已，筆錄記載不正確，
          只有一次，不是兩次。（審理卷(一)第一四二頁）惟當庭播放錄音帶如次「
          問：你怎麼知道是小龍的？答：因為在那小龍的房間，我這次第二次在小
          龍的房間吃，算兩次，連這次第二次。」《審理卷(二)第二四頁》，與偵訊
          筆錄記載大致相符，可見證人丁○○並非誠實之人，其上開不利被告之證
          述，可信性薄弱。
        4.丁○○指證係打0000000000號電話向『小龍』之人購買兩次安
          非他命，但是被告乙○○否認使用過這隻電話，該門號之申請用戶是黃
  ，有台灣大哥大股份有限公司基本資料查詢可考（審理卷(一)第一八０頁）
          ，證人庚○○證稱：「我不知道被告乙○○之電話，000000000
          0號電話是阿信（戊○○）留給我的，說如果要找他的話，就打這隻電話
          ，當時我車禍，我打電話給阿信，要他帶我去醫院約在馬光厝，阿信說要
          我在那邊等，沒看到他，有兩、三個警察就抓我，到了警察局以後，我才
          知道警察誤以為我要向阿信拿毒品；我曾經被阿興及阿興母親趕出去過，
          去找阿信七、八次，剛開始會問，之後阿興的態度就不好了。」（見九十
          三年七月二十日審判筆錄）。
        5.辛○○證稱：現場查獲時有人打0000000000號電話進來，是吳
          宗信接的，說是乙○○的朋友庚○○騎機車受傷，牙齒掉了，要乙○○去
          載他，庚○○是我們列管之毒品犯，我們認為可能是要購買毒品的人打電
          話進來，我們有帶戊○○去找那個人（庚○○），沒有查到任何東西。」
          （審理卷(一)九十三年七月二十日審判筆錄）。互核證人庚○○、辛○○之
          供述內容，可悉，庚○○因為車禍打0000000000號電話要求協
          助，而當時是戊○○接聽電話，並告訴警方是庚○○打來要找乙○○幫忙
          送醫，如此則與庚○○所述是打給戊○○之情節不符，戊○○有無可能接
          到電話後，明知庚○○打來找伊求助，然為誤導警方而謊稱庚○○是要找
          被告乙○○？按本院九十三年七月二十日審理詰問警員辛○○後，得知本
          案搜索查獲過程中庚○○曾打0000000000號電話，而由戊○○
          接聽，為了確定庚○○打該門號電話是找何人，才決定准許辯護人於翌日
          庭期時詰問證人庚○○，本院為防止證人庚○○與被告乙○○互為串證，
          特於提票上批示提訊過程及候訊時勿讓證人庚○○與被告乙○○接觸交談
          ，本院法警室乃於九十三年七月二十一日上午十一時二分先至臺灣雲林看
          守所提出證人庚○○，再於同日下午十四時自同所提出被告乙○○至法庭
          ，有臺灣雲林看守所通知書二件可查（審理卷(二)第五一、五二頁），證人
          庚○○復證稱：「今年三月十二日入二監執行，我剛剛到庭作證的時候，
          還認不出阿興，後來我才認出來，我沒有與乙○○同囚車，我是早上到的
      ，我就在裡面吃一個便當，沒有在監所裡面遇過阿興，縱令我們相遇，如
          果阿興沒有叫我的話，我也認不出來，因為我們每個人都理平頭。」（審
          理卷(二)第一八頁），可佐提訊及候訊過程已可確保無互為串證之機會。又
          提訊庚○○是臨時決定，非於準備程序中排入調查之證據，且復有前述防
          止串證之措施以觀，庚○○與乙○○串證之可能極為低微。又警方雖循線
          追查到庚○○，然而也沒有查到庚○○任何不法事證，當詰問庚○○關於
          何人改造槍械、有無向戊○○購買毒品時，庚○○也未因此挾怨指證吳宗
          信是販賣毒品或改造槍械之人，當不致顛倒黑白，編造『小龍』是戊○○
          之綽號，「0000000000」號電話是戊○○給的連絡電話，當時
          車禍是打電話給戊○○要求幫忙等枝微末節之謊言，其證詞應可採信。佐
          以搜索當天庚○○打0000000000號電話進來，其又是列管之毒
          品犯，當然會使警方人員判斷是要打來購毒之電話，因此戊○○接到電話
          後向警方佯稱庚○○車禍要找「小龍」乙○○幫忙，正可使自己免於被當
          做販賣毒品案之正犯偵辦之危險，因此其隱暪『小龍』是自己的綽號，及
          庚○○實際是打電話來找伊，而非找乙○○之事實，警方也無法立即查證
          ，非無此可能性。再者，0000000000號電話業已發還戊○○，
          該電話戊○○攜帶外出飲酒時遺失等情，已各據辛○○、戊○○證述綦詳
          ，該電話若屬被告乙○○所有持以連絡交易毒品之工具，警方豈會發還，
          又倘該行動電話乃被告乙○○所有，則戊○○代為領回後，理應放置家中
          妥為保管，等待機會交還被告乙○○，焉有私下攜外使用讓其遺失之理，
          故該0000000000電話，應非被告乙○○所有，做為連絡交易毒
          品之工具至為灼然。
        6.被告乙○○自九十二年九月底起受僱於己○○跟車送雞至台北販賣，受僱
          期間約一個多月，每趟兩至三天，晚上八、九點抓雞好出門，返回時間通
          常是晚上，受僱期間跟車到台北約有二十趟左右，十一月份的時候就沒有
          做等情，已據己○○在本院九十三年六月三十日審理時證述綦詳，佐以吳
          宗信亦在本院審理時證實被告乙○○在搜索的前一天晚上被開貨車載雞的
          朋友載出去，我住在乙○○家中看過他載雞要出門之情形有二、三次以上
          都是當天晚上出發，隔天晚上回來之情及證人庚○○於本院九十三年七月
          二十一日時證述案發前一天晚上我去的時候有與阿興及阿興之老闆相遇，
          阿興與他老闆一起開雞車出去各節，並及被告乙○○經警通知未到案，九
          十二年十一月二十六日出國到越南，直到九十三年一月一日回國被逮捕聲
          請羈押（詳九十三年聲羈字第二號卷九十三年一月二日訊問筆錄），可知
          被告乙○○於九十二年十一月二十六日以後就沒有跟車到台北，與己○○
          證述從九十二年九月底開始請乙○○跟車，僱用約一個多月相當，應可採
          信。該一個多月受僱期間共出車二十趟，每趟二至三天，若以最保守之出
          車次數二十趟，每次二天來計算，被告乙○○受僱期間將近有四十天時間
          不在家，倘被告乙○○靠販賣毒品營利，但卻經常不在家，如何與購毒者
          連絡交易毒品，顯有疑問？酌以證人戊○○供稱：「我有看到丁○○去找
          乙○○二、三次，是否有碰到乙○○我不知道，我方才提到丁○○找余宗
          興是要去購買毒品是我猜測的。」（審理卷(一)第一一四頁反面），既是猜
          測，而非親自見聞，自不得做為不利於被告乙○○之積極證據使用。
        7.本案之第一、二級毒品雖係在乙○○房內查扣，但乙○○的房間有戊○○
          、丁○○、庚○○等人出入其間，均據渠等供述明白。被告乙○○既是好
          客之人，容許朋友進出其房間要可理解。而戊○○、丁○○、庚○○等人
          均係有施用毒品之習慣，這些扣案毒品尚不能排除是出入乙○○房間之人
          攜帶進去。參以被告乙○○堅決否認施用第一、二級毒品，庚○○在本院
          證稱去乙○○家七、八次中遇到乙○○兩次，都沒有看到乙○○施用毒品
          ，而乙○○確也沒有施用任何毒品之犯罪前科，其被逮捕後乃至被羈押期
          間也無任何施用毒品被聲請觀察勒戒之記錄，有其臺灣高等法院全國前案
          紀錄表可查，可徵被告乙○○辯稱伊從來沒有施用過毒品是屬可信。被告
          乙○○既沒施用毒品之習慣，不會單純為了持有或為了無償轉讓他人施用
          之目的而購買毒品，因此扣案之毒品自有可疑並不是被告乙○○所有。再
          者，扣案之第一、二級毒品各四小包數量極少，被告乙○○案發時又有正
          當之工作，若為賺取丁○○兩次各五百元之蠅頭小利而如此涉險，實難想
          像。
  （二）轉讓第一級毒品無罪部分：
        1.被告乙○○九十二年九月底至同年十一月間經常跟車與己○○載雞北上而
          不在家已如前述，雖然戊○○借住乙○○家約一星期多，然是否有其警詢
          中所供：「居住在他家一星期中乙○○不定時提供我海洛因六、七次吸食
          均在他家中」；偵訊中所供：「乙○○提供六、七次左右，每天一次。」
          ；審理中所供：「是提供我六、七次沒錯，沒有每天，是幾乎每天。」之
          事實大有疑問，何況轉讓第一級毒品海洛因予戊○○施用之事實，僅有吳
          宗信單方面之指訴，而扣案之第一級毒品也有可疑不是被告乙○○所有之
          情形，自不得在沒有其他補強證據之佐證下，逕採戊○○之證詞，而為被
          告乙○○轉讓第一級毒品犯行之認定依據。
        2.海洛因是昂貴的毒品，吸毒者每日所需吸毒費用所耗費之金額甚鉅，顯非
          常人所能支付，被告乙○○既有正當工作，其販賣第二級毒品之犯行，如
          上之說明，難以成立，戊○○也供稱沒有看過乙○○販賣第一、二級毒品
          過，依此可悉，乙○○顯然非靠販毒所得來維持生計，衡情應無甘冒被查
          緝法辦重刑之危險，而無端購毒藏置家中，連續六、七次免費供應戊○○
          施用之理。又戊○○之朋友庚○○、丁○○多次至乙○○家找戊○○，使
          乙○○及其家人之不甚高興，戊○○可謂不受歡迎之人物，被告乙○○是
          否仍然會持續免費提供海洛因予戊○○施用，也屬疑問。據此，其被訴連
          續轉讓第一級毒品海洛因犯行，也無從成立。
  （三）轉讓第二級毒品無罪部分：
        1.扣案之毒品是否為被告乙○○所有，『小龍』之人是否即被告乙○○均有
          可疑，以及乙○○九十二年十一月十一日晚間已與證人己○○載雞北上，
          翌日其住處被搜索，查獲丁○○、戊○○彼時乙○○並未在家，且000
          0000000號行動電話當日是戊○○持有並接聽電話等情，均業如前
          述，並有搜索扣押筆錄可參。
        2.證人丁○○在本院供稱：「我早上九點到達乙○○家，早上去之前撥打0
          000000000號電話給被告乙○○（按應係打給『小龍』之人，證
          人丁○○稱被查獲當天才知道乙○○之綽號『小龍』），前一天沒有打，
          我跟他說要購買五百元，但是身上沒有錢，可否讓我欠，乙○○原不答應
          ，我就跟他說我要工作，是否分一些給我施用，他就答應，到現場時候，
          跟戊○○說我有打電話給『小龍』說要購買五百元的安非他命，戊○○要
          我進去房間裡面，我跟戊○○說我的身上沒有錢，是否可以讓我欠，吳宗
          信說沒有辦法，我就跟戊○○要，他就用削尖的吸管鏟一些。」；「問：
          戊○○沒有給你毒品，你有無跟戊○○說，你已經跟乙○○說好了，而余
          宗興願意給你毒品？答：沒有。」、「問：方才你說，戊○○說乙○○有
          交待要拿安非他命給你，戊○○有無再說什麼？答：戊○○跟我說要向我
          收五百元。」、「問：在你認知，你是向何人購買，是戊○○或者乙○○
          ？何人是你藥頭？答：因為我跟戊○○說我沒有錢要欠，戊○○不答應，
          我才會跟戊○○要，就是因為這樣，我後來就是變成跟戊○○買」（見審
          理卷(一)九十三年六月三十日審判筆錄）。而戊○○警詢供稱：「是乙○○
          交代將安非他命給他（丁○○）吸食。」；偵訊供稱：「他（乙○○）要
          走時丟給我四小包安非他命及海洛因四小包，說丁○○要吸就拿給他。」
          （偵字第四七五五號卷第一三頁）；審理中供稱：「乙○○說等一下可能
          丁○○會過來，等一下你拿安非他命給他。」（審理卷(一)第一０三頁）互
          核供述，有如下矛盾及不合情理之處，均難以採信：『小龍』之人身份
          不明，當天與證人丁○○電話連絡的『小龍』之人是否為乙○○已有疑問
          。乙○○案發時已不在家，證人丁○○又堅稱前一天沒有與『小龍』連
          絡，該0000000000行動電話乙○○沒有攜帶外出。如上說明，
          當天又是戊○○接聽庚○○及丁○○打來的電話，則丁○○所聯繫之人應
          非被告乙○○可資認定。乙○○若已答應免費供應丁○○安非他命，吳
          宏進無需再向戊○○表白已打電話給『小龍』說要購買五百元的安非他命
          。戊○○拒絕免費提供安非他命予丁○○時，丁○○不但沒有向戊○○
          表示乙○○已答應免費提供，你不能拒絕，反而苦苦向戊○○哀求因身上
          沒有錢，先讓我欠，戊○○也不讓他欠，卻大方提供一小鏟給丁○○用，
          並不合理。倘乙○○已答應免費提供甲基安非他命予丁○○施用，吳宗
          信也已知道乙○○有這樣的指示，其既是受人之託，本沒有拒絕之理由，
          也不可能反客為主，主動向丁○○收取五百元之購毒金額。乙○○如僅
          答應免費提供安非他命給丁○○施用，沒有必要連同海洛因一併交代予吳
          宗信，且沒有必要將安非他命四小包全數交給戊○○。
        3.綜上所述，證人丁○○、戊○○之供述有如上之重大瑕疵，均無法為被告
          不利之認定，該轉讓第二級毒品之犯行，要屬戊○○之個人行為，公訴人
          指被告乙○○有轉讓第二級毒品予丁○○施用之犯行，自屬犯罪不能證明
          ，亦應為被告乙○○無罪之諭知。
  （四）製造手槍、子彈及製造槍彈主要組成零件不另為無罪諭知部分：
        1.扣案改造九０手槍半成品、改造子彈、子彈底火、子彈彈頭及砂輪機、研
          磨機等工具是在乙○○上開住處旁之鐵皮屋查獲，而該鐵皮屋係證人即被
          告戊○○於案發前約於一、二星期向被告乙○○借住等情，已據吳忠信於
          警詢及在本院證述明確（虎尾分局卷；審理卷(一)第九九、一００頁），核
          與被告乙○○供述，「我朋友吳忠信來我家玩，住我家隔壁鐵皮屋內」（
          偵字第四七五五號卷第五二頁；審理卷(一)第一０八頁）相符，可悉證人吳
          宗信確係借住在被告乙○○住家旁之鐵皮屋無誤。
        2.在鐵皮屋內查扣之砂輪機、研磨機等工具係被告乙○○之二哥丙○○之前
          經營鋁門窗所留下來，已據被告乙○○偵查中供述明白（偵字第四七五五
          號卷第六三頁），核與證人丙○○證述：「之前經營信興鋁門窗，已停業
          三年多，扣案之工具都是我的，放在鐵皮屋，且留有金屬管就類似金屬架
          之門窗物品；經營鋁門窗要用到電鑽、螺絲起子、砂輪機、鉗子、油標尺
          等工具，停業後沒有賣掉工具，是想復業繼續經營，從開業到歇業都是一
          起做。」（審理卷(一)第一四七至一五０頁）之情節相符，堪可採信。上開
          扣案工具既為丙○○所有，且為經營鋁門窗必要之工具，而無其他特殊之
          工具，自不得認為被告乙○○為改造槍枝所購置之改造工具。
        3.證人戊○○雖證稱：「有目睹乙○○改造槍械，在鑽一枝類似鐵管的東西
          ，乙○○也會進出該鐵皮屋，他在裡面有操作裡面工具，我瞥一下就進去
          鐵皮屋之房間，有持續聽到外面機具在動，每次十幾分鐘，他鑽好後不知
          道做什麼用途，該管直徑約如無名指之大小，其材質我沒有辦法分清楚，
          沒有注意到該管之顏色，也沒有辦法判斷材質就是鐵製，但聲音是清脆刺
          耳的聲音；我整天都在那邊，除非要吃飯或者乙○○找我有事情，我才會
          出鐵皮屋，乙○○在鑽鐵管時，我在鐵皮屋裡面的小房間休息。」（審理
          卷(一)第一０九頁；第一一二至一一七頁）。該鐵皮屋既為證人戊○○之主
          要活動空間，而在該處查獲槍枝及子彈之半成品，戊○○非無嫌疑，其有
          被追訴改造槍枝、子彈之危險，具有如此之利害關係，其證述內容之可信
          度自應暫予存疑。縱使戊○○確實看到被告乙○○在鑽類似槍管之管狀物
          ，但其僅瞥一下就進去鐵皮屋內之房間休息，以致無法分辨所鑽管狀物之
          材質、顏色，自無從確認所鑽之物是屬槍管，又其雖稱在房間內有聽清脆
          刺耳的聲音，然戊○○進入房間後，無法得知乙○○在鐵皮屋工具間活動
          之情形，其所聽到清脆刺耳的聲音，是否與進入房間前所見乙○○鑽的管
          狀物為同一物品也不可知。況證人丙○○證稱其鐵皮屋內尚留有金屬管之
          物品，乙○○與其經營鋁門窗工廠一段時間，被告乙○○有操作機具之能
          力要屬當然，證人戊○○當時看到乙○○所拿之管狀物，也不能排除是金
          屬架門窗類之金屬管，酌以證人戊○○稱不知道乙○○鑽鐵管之用途，自
          難將該鐵管與扣案之槍枝半成品聯想在一起，據此推論被告乙○○是在鑽
          槍管並改造槍械。
        4.證人庚○○證稱：「先認識阿信（吳忠信），丁○○帶我去朋友的家認識
          阿信，阿信住阿興（乙○○）家；案發日前共去阿興家七、八次遇到阿興
          兩次；去找阿信時鐵皮屋有去房間也有去，去時有看過有人用工具改造槍
          枝，是丁○○用砂輪機磨，我自己也有玩一點，沒有看過乙○○進去鐵皮
          屋改造槍枝。」（審理卷(二)第三頁；第八頁；第一一、一二頁；第一五至
          一六頁）。而戊○○警詢供稱：「該改造槍械用具乙○○、丁○○用於改
          造槍械用，我沒有參與。」執此可悉，出入該鐵皮屋者眾，即被告乙○○
          、戊○○、丁○○、庚○○都有出入該鐵皮屋，都有嫌疑，然究係何人放
          置槍枝半成品及子彈半成品在該處改造，在別無其他積極證據之佐證下，
          要不得以該鐵皮屋為被告乙○○住處之一部分，及戊○○可疑之指證，即
          認定被告乙○○有改造之行為。此部分事實既有如上合理之懷疑，則公訴
          意旨指被告乙○○有此部分犯行亦屬無法認定。
  五綜上各節，是公訴人所提出之證據，或其指出之證明方法，既未能使本院心證達
    到毫無懷之程度，基於罪疑惟輕，有疑則利益歸於被告，及揆諸前揭法條及判例
    意旨，尚不能證明犯罪，自應就被告乙○○販賣第二級毒品及轉讓第一、二級毒
    品罪部分為被告乙○○無罪之諭知；至於被告乙○○製造手槍及子彈及製造槍彈
    主要組成零件，也不能證明被告乙○○犯罪，本應就該部分為被告乙○○無罪之
    諭知，惟公訴檢察官於九十三年五月二十五日當庭主張被告乙○○為了製造手槍
    及子彈之目的而持有上述成品改造手槍及制式子彈二顆，則其持有與製造間有方
    法結果之牽連犯裁判上一罪關係，爰不另為無罪之諭知。
伍、沒收部分：
    一扣案之仿ＢＥＲＥＴＴＡ廠改造手槍一枝（槍枝管制編號000000000
      0號，含彈匣一個）、口徑９ｍｍ制式子彈二顆均具殺傷力，已如前述，均為
      違禁物，爰依刑法第三十八條第一項第一款規定均沒收之。
    二扣案之甲基安非他命四小包淨重２．９７５３克，取樣０．０３４２克（已鑑
      析用罄）餘２．９４１１克，係屬第二級毒品之違禁物，爰依毒品危害防制條
      例第十八條第一項前段沒收銷燬之；包裝第二級毒品之外裝袋四個，係供被告
      戊○○轉讓第二級毒品所用之物，依同條例第十九條第一項沒收之。
    三至於其餘扣案之白粉四小包（淨重０．５０公克、空包裝重０．６６公克）經
      法務部調查局鑑定結果認屬第一級毒品海洛因，雖係違禁物，另扣案之九０手
      槍半成品一支、改造子彈半成品十八顆、子彈底火七十片、改造子彈彈頭二十
      顆、砂輪機一台、研磨機一台、電鑽二支、鉗子三支、螺絲起子一支、油標尺
      一支、研磨片三片、研磨鑽頭五支、電鑽鑽頭三支等物，公訴人請求一併宣告
      沒收，惟被告乙○○轉讓第一級毒品及製造槍、彈無法成立犯罪，無主刑之存
      在，沒收之從刑已失其附麗，自不得宣告沒收，應由檢察官另行處理；又扣案
      之安非他命吸食器一組、注射針筒二支、電子磅秤一具等物，與本案之犯罪事
      實無涉，亦不宣告沒收，附此敘明。
據上論斷，應依刑事訴訟法第二百九十九條第一項前段、第三百零一條第一項，槍砲
彈藥刀械管制條例第十一條第四項、第十二條第四項，毒品危害防制條例第八條第二
項、第十八條第一項前段、第十九條第一項，刑法第十一條前段、第五十五條、第四
十二條第二項、第三十八條第一項第一款，罰金罰鍰提高標準條例第二條，現行法規
所定貨幣單位折算新臺幣條例第二條，判決如主文。
本案經檢察官甲○○到庭執行職務。
中      華      民      國      九十三      年      八      月    十一  日
                                         臺灣雲林地方法院刑事第五庭
                               審判長法  官  陳  定  國
                                                 法  官  許  佩  如
                                                 法  官  李  明  益
右正本證明與原本無異。
如不服本判決，應於判決送達後十日內向本院提出上訴狀( 應附繕本 )。
                                                 書記官  蘇  靜  怡
中      華      民      國      九十三      年      八      月    十一  日
附錄本案論罪科刑法條全文：
槍砲彈藥刀械管制條例第十一條
未經許可，製造、販賣或運輸第四條第一項第一款所稱其他可發射金屬或子彈具有殺
傷力之各式槍砲者，處五年以上有期徒刑，併科新臺幣一千萬元以下罰金。
未經許可，轉讓、出租或出借前項所列槍砲者，處三年以上十年以下有期徒刑，併科
新臺幣七百萬元以下罰金。
意圖供自己或他人犯罪之用，而犯前二項之罪者，處無期徒刑或七年以上有期徒刑，
併科新臺幣一千萬元以下罰金。
未經許可，持有、寄藏或意圖販賣而陳列第一項所列槍砲者，處一年以上七年以下有
期徒刑，併科新臺幣七百萬元以下罰金。
第一項至第三項之未遂犯罰之。
毒品危害防制條例第八條
轉讓第一級毒品者，處一年以上七年以下有期徒刑，得併科新臺幣一百萬元以下罰金
。
轉讓第二級毒品者，處六月以上五年以下有期徒刑，得併科新臺幣七十萬元以下罰金
。
轉讓第三級毒品者，處三年以下有期徒刑，得併科新臺幣三十萬元以下罰金。
轉讓第四級毒品者，處一年以下有期徒刑，得併科新臺幣十萬元以下罰金。
前四項之未遂犯罰之。
轉讓毒品達一定數量者，加重其刑至二分之一，其標準由行政院定之。
